【裁判字號】    95,交聲,863
【裁判日期】    950918
【裁判案由】    違反道路交通管理處罰條例聲明異議
【裁判全文】
臺灣臺北地方法院交通事件裁定         95年度交聲字第863號
    原處分機關  臺北市交通事件裁決所
    聲明異議人
    即受處分人  甲○○
上開受處分人因違反道路交通管理處罰條例案件，對於臺北市交
通事件裁決所於中華民國九十五年九月四日所為之處分（北市裁
二字第裁二二—ＤＢ0000000號）聲明異議，本院裁定如
下：
    主  文
異議駁回。
    理  由
一、汽車駕駛人停車時，在禁止臨時停車處所停車者，處新臺幣
    （下同）六百元以上一千二百元以下罰鍰；人行道，指為專
    供行人通行之騎樓、走廊及劃設供行人行走之地面道路、與
    人行天橋及人行地下道；臨時停車，指車輛因上、下人、客
    、裝卸物品，其引擎未熄火，停止時間未滿三分鐘，保持立
    即行駛之狀態；停車，指車輛停放於道路兩側或停車處所，
    而不立即行駛者，道路交通管理處罰條例第五十六條第一項
    第一款、第三條第三款、第九款、第十款分別定有明文。次
    按人行道，不得臨時停車，道路交通安全規則第一百十一條
    第一項第一款亦定有明文。末按駕駛小型車違反道路交通管
    理處罰條例第五十六條第一項第一款事件，期限內繳納罰鍰
    或到案聽候裁決者，處九百元罰鍰，復為違反道路交通管理
    事件統一裁罰基準及處理細則第二條第二項所明定。
二、本件聲明異議人即受處分人甲○○於民國九十五年五月九日
    下午一時十一分許，將金澧企業有限公司所有車牌號碼為四
    四二七—ＥＦ號之自用小客車停放在桃園市○○路臺灣電力
    公司配電中心前之人行道上，為桃園縣政府警察局交通隊李
    振裕警員拍攝採證照片一張，即以違反道路交通管理處罰條
    例第五十六條第一項第一款汽車駕駛人停車時在禁止臨時停
    車處所停車之規定逕行舉發開立桃警局交字第ＤＢ0000
    000號舉發通知單，並指定應於九十五年七月四日前前往
    原處分機關即臺北市交通事件裁決所聽候裁決或繳納罰鍰，
    經金澧企業有限公司委由受處分人於九十五年六月三十日具
    狀申述並表明駕駛人為受處分人，原處分機關認受處分人確
    有上開交通違規行為，乃依據道路交通管理處罰條例第五十
    六條第一項第一款規定裁處最低額九百元之罰鍰。
三、依據受處分人所提聲明異議狀所載，其就於上開時間將上開
    車輛停放在人行道上等情均不否認，惟否認有何交通違規行
    為，並辯稱：案發當時，伊係駕駛車輛到該處卸貨，但因該
    處門口前之道路進行大幅度修繕整修工程，且也臨時架設鐵
    皮及鍊條圍住不讓車輛進入卸貨，而附近又無其他停車位，
    伊只好在該處人行道上停下十一分鐘以卸貨云云。經查：受
    處分人曾於上開時間將上開車輛停放在上開人行道上等節，
    為受處分人所不爭執，復有採證照片一張在卷可參，受處分
    人確有上開交通違規行為，堪以認定。而受處分人上開所辯
    ，均不足作為其得停車在人行道上之合法依據，是原處分機
    關依道路交通管理處罰條例第五十六條第一項第一款規定就
    受處分人上開交通違規行為裁處九百元之罰鍰，核與上開規
    定並無違誤。本件聲明異議為無理由，應予駁回。
據上論斷，應依道路交通案件處理辦法第十九條，裁定如主文。
中    華    民    國    95    年    9     月    18    日
                        臺灣臺北地方法院交通法庭
                            法  官  唐于智
上正本證明與原本無異。
如不服本裁定，應於送達後5 日內，向本院提出抗告狀。
                            書記官  李玟郁
中    華    民    國    95    年    9     月    18    日


司法院資訊處製作；財團法人民間司法改革基金會備份。
